# 合作拍摄一个宣传片

提问人：709046552 时间：2021-05-29 13:15:28
陈版，我公司与甲公司合作拍摄宣传视频，没有收益分成之类的，在我公司的网站以及媒体号上播出，主要工作都是我公司完成，甲公司提供一部分资金支持，我们收到的款直接确认收入吗？

回答人：chenyiwei
该视频的目的是否为企业、产品等形象宣传？属于广告、业务宣传性质？
所宣传的内容是否涉及甲公司？为何甲公司愿意提供资金支持？
甲公司是否为本企业的关联方？

提问人：709046552 时间：2021-06-01 00:21:46
陈版，该视频的目的是为企业、产品等形象宣传，属于业务宣传性质，
所宣传的内容是涉及甲公司。为何甲公司愿意提供资金支持，因为可以同时宣传甲公司。
甲公司不是为本企业的关联方。

回答人：chenyiwei
视频制作成本直接计入销售费用处理。收到甲公司的款项冲减销售费用。